【裁判字號】    89,易,1946
【裁判日期】    900112
【裁判案由】    竊盜
【裁判全文】
臺灣高雄地方法院刑事判決                        八十九年度易字第一九四六號
    公  訴  人  臺灣高雄地方法院檢察署檢察官
    被      告  乙○○
右列被告因竊盜案件，經檢察官提起公訴（八十九年度偵字第八五六七號），本院判
決如左：
    主  文
乙○○竊盜，累犯，處有期徒刑壹年貳月，並於刑之執行前令入勞動場所強制工作
年。
    事  實
一、乙○○素行不良，有多次竊盜之前科，前於民國八十四年九月間因竊盜罪，經法
    院判處罰金三千元，而於八十五年二月二日執行完畢；復於八十五年六月及十二
    月間又因連續竊盜罪，經法院判處有期徒刑十月，並於八十七年二月十六日執行
    完畢；又於八十七年九月間再因竊盜罪，經法院於判處有期徒刑七月，而於八十
    八年九月八日執行完畢，顯有犯罪之習慣，復不知悔改，竟意圖為自己不法之所
    有，於八十九年四月十四日下午四時五十分許，在高雄市○○區○○街七十號前
    ，見甲○○搬貨入店而不注意，遂伸手從甲○○所有車牌號碼為ＹＶ─一七七七
    號未關上之車窗，竊取置於該車車內霹靂包一只（內有現金新台幣（下同）一萬
    二千元、摩扥羅拉牌行動電話一台、私章二枚、身分證及駕照各一張等物），得
    手後旋即騎乘車牌號碼ＧＷＮ─四八六號之機車逃逸，嗣為警於八十九年四月十
    四日下午八時許在高雄市○○區○○路七二五號前查獲，並於乙○○身上起出贓
    款四千九百元。
二、案經高雄市政府警察局小港分局報告台灣高雄地方法院檢察署檢察官偵查起訴。
    理  由
一、訊據被告乙○○迭於警偵訊及本院審理時對於上揭時地竊取甲○○之霹靂包一只
    坦白承認，核與被害人甲○○於警訊及本院審理時供述情節相符，此外復有被害
    人甲○○出具之贓物認領收據乙紙在卷可稽，足認被告自白與事實相符，堪信為
    真實。本件罪證明確，被告犯行洵堪認定。另被告雖於本院審理時辯稱其罹患精
    神疾病，於本件犯行時有心神喪失或精神耗弱等情事，惟查，被告經本院依職權
    送住國軍高雄總醫院精神科為精神鑑定，經國軍高雄總醫院鑑定結果認被告於本
    件犯行時意識清楚，且無明顯幻聽干擾或指使，並未有心神喪失或心神耗弱的狀
    態出現，此有國軍高雄總醫院八九濟世二字第八０九九號精神鑑定報告一份在卷
    足憑，是以，被告上開所辯，不足採信。
二、核被告所為，係犯刑法第三百二十條第一項之竊盜罪。末查被告乙○○有多次竊
    盜之前科，分別八十四年九月間因竊盜罪，經法院判處罰金三千元，而於八十五
    年二月二日執行完畢；復於八十五年六月及十二月間又因連續竊盜罪，經法院判
    處有期徒刑十月，並於八十七年二月十六日執行完畢；又於八十七年九月間再因
    竊盜罪，經法院於判處有期徒刑七月，而於八十八年九月八日執行完畢，此有台
    灣高雄法院檢察署刑案資料查註記錄表及台灣高等法院被告全國前案記錄表在卷
    可徵。被告於有期徒刑執行完畢後五年內再犯有期徒刑以上刑之本罪，為累犯，
    應加重其刑。爰審酌被告之品行、智識程度及被告身強體壯，卻不思以正常途徑
    獲取財物，破壞社會秩序甚鉅，且之前亦因多次竊盜案為法院判刑，卻一再為竊
    盜之犯行，顯有犯罪之習慣以及被告犯罪後坦承犯行等一切情狀，量處如主文所
    示之刑，以示懲儆。再被告為十八歲以上之竊盜犯且有犯罪之習慣，有上開前科
    記錄可稽，爰併諭知應於刑之執行前令入勞動場所強制工作三年，以資矯治。另
    刑法第四十一條雖於九十年一月十日修正公佈，並於九十年一月十二日生效，依
    其修正內容為犯最重本刑為五年以下有期徒刑以下之刑之罪，而受六個月以下有
    期徒刑或拘役之宣告，因身體、教育、職業、家庭之關係或其他正當事由，執行
    顯有困難者，得以一元以上三元以下折算一日，得易科罰金，惟本件宣告刑為一
    年二月，故仍與上開修正後得易科罰金之要件有間，而不得諭知易科罰金，併此
    敘明。
據上論斷，應依刑事訴訟法第二百九十九條第一項前段，刑法第三百二十條第一項、
第四十七條，竊盜犯贓物犯保安處分條例第三條第一項第一款、第四條、第五條第一
項前段，罰金罰鍰提高標準條例第一條前段，判決如主文。
中      華        民      國     九十    年      一     月     十二     日
                                          臺灣高雄地方法院刑事第二庭
                                              法  官  廖  建  瑜
右正本證明與原本無異。
如不服本判決，應於判決送達後十日內，向本院提出上訴狀。
                                              書記官  歐  文  政
中    華    民    國      九十      年      一      月      十六      日
附錄本案論罪科刑法條全文：
刑法第三百二十條：
意圖為自己或第三人不法之所有，而竊取他人之動產者，為竊盜罪，處五年以下有期
徒刑、拘役或五百元以下罰金。
意圖為自己或第三人不法利益，而竊佔他人之不動產者，依前項之規定處斷。
二項之未遂犯罰之。


司法院資訊處製作；財團法人民間司法改革基金會備份。
